【裁判字號】    95,訴,337
【裁判日期】    950726
【裁判案由】    營業稅
【裁判全文】
高雄高等行政法院裁定
                                     95年度訴字第00337號
原      告  甲○○
被      告  財政部高雄市國稅局
代  表  人  邱政茂局長
訴訟代理人  乙○○
上列當事人間因營業稅事件，原告不服財政部中華民國95年2月
27日台財訴字第09500013430號訴願決定，提起行政訴訟。本院
裁定如下︰
    主  文
原告之訴駁回。
訴訟費用由原告負擔。
    事實及理由
一、按「訴願之提起，應自行政處分達到或公告期滿之次日起三
    十日內為之。」「訴願事件有左列各款情形之一者，應為不
    受理之決定：．．．二、提起訴願逾法定期間或未於第五十
    七條但書所定期間內補送訴願書者。」分別為訴願法第14條
    第1項及第77條第2款所明定。次按「送達於住居所、事務所
    、營業所或機關所在地不獲會晤應受送達人者，得將文書付
    與有辨別事理能力之同居人、受僱人或願代為收受而居住於
    同一住宅之主人。前條所定送達處所之接收郵件人員，視為
    前項之同居人或受雇人。」行政訴訟法第72條第1項及第2項
    亦定有明文，並經訴願法第47條第3項所準用。又提起撤銷
    訴訟以已經合法訴願為前提，否則為起訴不備其他要件，行
    政法院應以裁定駁回之，亦為行政訴訟法第4條第1項及第
    107條第1項第10款所規定。
二、本件原告未依規定申請營業登記，自民國（下同）88年11月
    1日起至89年10月31日止，銷售貨物（勞務）共計新台幣（
    下同）3,578,208元（不含稅），逃漏營業稅178,910元，經
    被告所屬鼓山稽徵所查獲，核定補稅178,910元，並由被告
    裁處罰鍰536,700元（計至百元止）。原告不服，申請復查
    ，未獲變更，提起訴願，遭訴願機關以訴願逾期而為不受理
    之決定。原告復向本院提起本件行政訴訟，聲明求為判決將
    訴願決定及原處分均撤銷。
三、經查，被告94年8月5日財高國稅法字第0940046940號復查決
    定書係以郵務送達方式於94年8月22日送達至原告之住居所
    高雄市鼓山區○○○路51巷57弄45號，由原告之配偶王恩惠
    代為收受等情，為原告所是認，並有王恩惠之戶籍謄本、掛
    號郵件查詢單及回執聯附本院卷可稽，是上開復查決定書已
    合法送達於原告，至王恩惠何時將復查決定書交給原告，並
    非所問。因此，原告提起訴願之期間，應自94年8月23日起
    算，因原告設址於高雄市，依訴願法第16條第1項規定應扣
    除在途期間5日，核計其提起訴願之30日不變期間，至94年9
    月26日（星期一）即已屆滿。原告卻遲至95年1月2日始經由
    被告提起訴願，此亦有加蓋於原告訴願書上收文戳記所載日
    期可考，顯已逾法定不變期間。則本件訴願決定以原告提起
    訴願逾法定期間，為不受理決定，揆諸首揭法條說明，依法
    並無不合。原告復提起本件撤銷訴訟，自非合法，應予駁回
    。又原告之訴，既經本院從程序上予以駁回，其實體上之主
    張，自無庸審究，併予說明。
四、依行政訴訟法第107條第1項第10款、第104條、民事訴訟法
    第95條、第78條，裁定如主文。
中    華    民    國    95    年     7    月   26     日
                  第二庭審判長法  官    江幸垠
                              法  官    戴見草
                              法  官    簡慧娟
以上正本係照原本作成。
如不服本裁定，應於裁定送達後10日內以書狀敘明理由，經本院
向最高行政法院提出抗告（須按對造人數附具繕本）；並應預繳
送達用掛號郵票6份（每份34元）。
中    華    民    國    95    年     7    月   26     日
                              書記官    楊曜嘉


司法院資訊處製作；財團法人民間司法改革基金會備份。
